臺灣高雄地方法院刑事判決　　　　　　　96年度訴字第3071號
公　訴　人　臺灣高雄地方法院檢察署檢察官
被　　　告　甲○○
上列被告因違反毒品危害防制條例案件，經檢察官提起公訴（96
年度毒偵字第6185號），本院依簡式審判程序，判決如下：
    主  文
甲○○施用第一級毒品，處有期徒刑捌月；扣案第一級毒品海洛
因壹包（含包裝袋，驗後淨重零點零伍壹公克）沒收銷燬之。又
施用第二級毒品，處有期徒刑伍月。應執行有期徒刑壹年。扣案
第一級毒品海洛因壹包（含包裝袋，驗後淨重零點零伍壹公克）
沒收銷燬之。
    事  實
一、甲○○前因施用毒品案件，經本院以96年度毒聲字第665 裁
    定送臺灣高雄看守所附設勒戒處所觀察、勒戒後，認無繼續
    施用毒品之傾向，由本署檢察官於民國96年6 月13日以96年
    度毒偵字第4014號為不起訴處分確定。惟其仍未能戒除毒癮
    ，復分別基於施用第一級毒品海洛因及第二級毒品甲基安非
    他命之犯意，於96年6 月30日晚上在高雄市三民區的友人家
    中，分別以注射方式施用第一級毒品及以玻璃球燃燒吸食氣
    體方式施用第二級毒品甲基安非他命各1 次。嗣於96年7 月
    1 日上午11時15分，為警在高雄市○○區○○路、澄清路70
    巷口見其形跡可疑遂上前盤查，結果在其所著褲子右方口袋
    扣得第一級毒品海洛因1小包（驗後淨重0.051公克），經其
    同意採尿送驗後，結果確呈嗎啡及甲基安非他命陽性反應，
    始悉前情。
二、案經高雄縣政府警察局鳳山分局報請臺灣高雄地方法院檢察
    署檢察官偵查起訴。
    理  由
一、本件被告甲○○所犯係死刑、無期徒刑、最輕本刑為3 年以
    上有期徒刑以外之罪，其於本院準備程序中就被訴事實為有
    罪之陳述，經告知簡式審判程序之旨，並聽取公訴人及被告
    之意見後，合議庭裁定由受命法官獨任進行簡式審判程序，
    合先敘明。
二、上開犯罪事實，業經被告於本院警詢、偵查及本院審理中自
    白不諱，且被告於96年7 月1 日為警查獲後，經提供乾淨空
    瓶由其親自排放尿液並在其面前封緘送驗結果，呈嗎啡及甲
    基安非他命陽性反應，此有高雄縣政府警察局搜索扣押筆錄
    、扣押物品目錄表、扣押物品收據（見警卷第4頁至第6頁）
    、高雄縣政府警察局鳳山分局毒品案件嫌疑人尿液採集編號
    對照表、扣押物品照片（見警卷第7 頁、第13頁）、台灣檢
    驗科技股份有限公司96年7 月13日KＺ000000000000號濫用藥
    物尿液檢驗報告（見偵卷第8 頁）各1 紙附卷可按；又扣得
    被告所有之白色粉末一包，經送高雄市立凱旋醫院鑑定結果
    ，確呈海洛因陽性反應（驗後淨重0.051 公克），復有該院
    96年8 月6 日高市凱醫驗字第4594號濫用藥物成品檢驗鑑定
    書（見本院卷第16頁）1 紙附卷可按，而施用海洛因、甲基
    安非他命進入人體，會經代謝水解還原成嗎啡、甲基安非他
    命而自尿液排出一情，為本院審理毒品案件職務上已知之事
    實，綜上事證，堪認被告前揭自白與事實相符。被告前因施
    用毒品案件，業經觀察、勒戒執行完畢釋放，並經檢察官為
    不起訴處分確定等情，已詳如事實欄所載，亦有台灣高雄地
    方法院檢察署96年度毒偵字第4014號不起訴處分書（見偵卷
    第9 頁至10頁）及臺灣高等法院被告前案紀錄表在卷可查，
    其於觀察、勒戒執行完畢釋放後5 年內，再犯本件施用毒品
    之二罪，事證明確，犯行均堪認定，應依法論科。
三、查海洛因及甲基安非他命分別為毒品危害防制條例第2 條第
    2 項第1 、2 款所定第一級與第二級毒品，均不得施用、持
    有。核被告所為，係犯同條例第10條第1 項之施用第一級毒
    品罪及同條第2 項之施用第二級毒品罪。被告持有海洛因及
    甲基安非他命進而施用，其持有之低度行為均應為施用之高
    度行為所吸收，不另論罪。被告所犯上開二罪，犯意各別，
    犯罪構成要件互殊，應予分論併罰。審酌被告業經觀察、勒
    戒之矯治程序，竟於短時間內再度施用毒品，足見戒意不堅
    ，應受相當程度之刑事責難；惟吸毒成癮，惡習難改，而施
    用毒品本質係自傷行為，對他人未發生直接危害，及其犯罪
    後已坦承犯行，態度尚佳等一切情狀，各量處如主文所示之
    刑，並定其應執行之刑。扣案第一級毒品海洛因1 小包，經
    檢驗結果，呈海洛因陽性反應，已如前述，因殘留於包裝袋
    之毒品殘渣已無法析離，應將包裝袋同視為第一級毒品，不
    問屬於被告與否，均應依毒品危害防制條例第18條第1 項前
    段併予宣告沒收銷燬之；至於鑑驗耗損之海洛因既已滅失，
    自無庸再為沒收銷燬之諭知。
據上論斷，應依刑事訴訟法第273 條之1 第1 項、第284 條之1
、第299 條第1 項前段，毒品危害防制條例第10條第1 、2 項、
第18條第1 項前段，刑法第11條、第51條第5 款，判決如主文。
本案經檢察官乙○○到庭執行職務。
中　　華　　民　　國　　96　　年　　11　　月　　16　　日
                  刑事第二庭    法　官  曾子珍
以上正本證明與原本無異。
如不服本判決應於收受本判決後10日內向本院提出上訴書狀，並
應敘述具體理由，如未敘述上訴理由者，應於上訴期間屆滿後20
日內補提理由書狀於本院（均須按他造當事人之人數附繕本）「
切勿逕送上級法院」。
中　　華　　民　　國　　96　　年　　11　　月　　16　　日
　　　　　　　　　　　　　　　　書記官  王翌翔
附錄本案論罪科刑法條：
毒品危害防制條例第10條
施用第一級毒品者，處 6 月以上 5 年以下有期徒刑。
施用第二級毒品者，處 3 年以下有期徒刑。
